臺灣屏東地方法院刑事判決　　　　　　　　　　　　　　九十年度易字第八四三號
　　公　訴　人　臺灣屏東地方法院檢察署檢察官
　　被　　　告　甲○○
右列被告因違反毒品危害防制條例案件，經檢察官提起公訴（九十年度偵字第一一七
九號），及同署移送併辦（九十年度毒偵字第一一五二號、第一二三八號、第一三四
七號、第一九二七號、九十一年度毒偵字第二四號），暨臺灣高雄地方法院檢察署移
送併辦（九十一年度毒偵字第一五七號），本院判決如左：
     主  文
甲○○連續施用第二級毒品，處有期徒刑陸月，如易科罰金，以參佰元折算壹日。
     事  實
一、甲○○前因施用毒品案件，經本院裁定送觀察、勒戒後，認無繼續施用毒品傾向
    ，由臺灣屏東地方法院檢察署檢察官於民國（下同）八十八年四月二十日以八十
    八年度偵字第一八０五號處分不起訴確定。再於八十九年間，因施用毒品案件，
    經本院裁定送觀察、勒戒後，因有繼續施用毒品之傾向，一方面再經本院裁定送
    強制戒治，一方面則經同署檢察官以八十九年度毒緝字第二五一號起訴，而為本
    院以八十九年度易字第一一八七號判處有期徒刑四月，如易科罰金，以三百元折
    算一日，緩刑二年確定。其後甲○○因強制戒治執行滿三月後戒治處所認無繼續
    戒治必要，報由同署檢察官聲請本院裁定停止強制戒治，經本院於九十年五月十
    一日以九十年毒聲字第八八五號裁定停止戒治，所餘戒治期間付保護管束，詎甲
    ○○猶不知警惕，基於施用第二級毒品之概括犯意，自九十年六月十三日某時起
    至九十年十一月二十日下午四時三十分許前某時止，在其位於屏東縣竹田鄉○○
    路五八號住處等處，以二、三天一次之方式施用第二級毒品安非他命。嗣於（一
    ）九十年六月十五日、六月二十九日、七月二十日前往臺灣屏東地方法院檢察署
    報到接受保護管束時，為該署觀護人採尿送驗查獲；（二）九十年六月二十日上
    午九時許，在高雄縣大寮鄉○○村○○街四二巷一七號一樓為警查獲；（三）九
    十年十月二十三日，在屏東縣內埔鄉○○村○○路二八巷二八號六樓為警查獲；
    （四）九十年十一月三日凌晨四時三十分許，在屏東縣竹田鄉○○路五八號為警
    查獲；（五）九十年十一月二十日下午四時三十分許，在高屏大橋下為警查獲。
二、案經臺灣屏東地方法院檢察署檢察官自動檢舉偵查起訴，暨高雄市政府警察局報
    請臺灣高雄地方法院檢察署檢察官偵查後，呈請臺灣高等法院高雄分院檢察署檢
    察長令轉臺灣屏東地方法院檢察署檢察官移送併案審理，暨屏東縣警察局里港分
    局報請臺灣屏東地方法院檢察署檢察官移送併案審理及臺灣屏東地方法院檢察署
    檢察官自動檢舉移送併案審理暨臺灣高雄地方法院檢察署檢察官移送併案審理。
     理  由
一、右開事實，業據被告甲○○於本院審理時坦承不諱，且被告於保護管束期間內，
    至臺灣屏東地方法院檢察署接受保護管束時，為該署觀護人所採集尿液，及為警
    查獲所採集尿液，經送驗結果，呈甲基安非他命陽性反應，有臺灣檢驗科技股份
    有限公司九十年六月二十九日編號ＫＺ000000000000號、九十年七
    月十六日編號ＫＺ000000000000號及九十年八月二日編號ＫＺ00
    0000000000號藥物尿液檢驗報告，高雄市政府衛生局九十年六月二十
    九日高衛試煙字第Ｓ—六０二號煙毒尿液檢驗成績書、屏東縣衛生局九十年十月
    二十九日屏縣衛檢六字第九００二六六號、九十年十一月十四日屏縣衛檢六字第
    九九０二七八號煙毒及麻醉藥品類委託檢驗結果通知書，高雄市立凱旋醫院九十
    年十二月二十日高市凱醫檢字第００三０六號煙毒尿液檢驗成績書各一紙在卷可
    稽，堪認被告上開自白確與事實相符，足以採信。又被告前因施用毒品案件，經
    本院裁定送觀察、勒戒後，認無繼續施用毒品傾向，由臺灣屏東地方法院檢察署
    檢察官於八十八年四月二十日以八十八年度偵字第一八０五號處分不起訴確定。
    再於八十九年間，因施用毒品案件，經本院裁定送觀察、勒戒後，因有繼續施用
    毒品之傾向，經檢察官起訴後，為本院以八十九年度易字第一一八七號判處有期
    徒刑四月，如易科罰金，以三百元折算一日，緩刑二年確定在案，有臺灣屏東地
    方法院檢察署刑案資料查註紀錄表、臺灣高等法院被告全國前案紀錄表各一份在
    卷足憑，其三犯施用毒品，罪證明確，應予依法論科。
二、查安非他命為毒品危害防制條例第二條第二項第二款規定之毒品，是被告所為，
    係犯同條例第十條第二項之施用第二級毒品罪。被告持有第一級毒品之低度行為
    ，應為施用之高度行為所吸收，不另論罪。又被告先後所為數次施用第二級毒品
    之行為，時間緊接，所犯罪名相同，顯係出於概括之犯意為，為連續犯，應依刑
    法第五十六條之規定以一罪論，並加重其刑。公訴人雖僅起訴被告於九十年六月
    十五日下午三時四十分許回溯四十八小時內之某時，有施用第二級毒品之犯行，
    惟前揭事實欄所指被告於其餘時日之施用第二級毒品之犯行，分核與公訴人起訴
    論罪部分有連續犯之裁判上一罪關係，為起訴效力所及，基於審判不可分原則，
    本院自得併於審酌；另移送併辦部分之犯行，本在本案犯罪事實範圍內，本院自
    得予以審理，均附此敘明。爰審酌被告犯後坦承犯行不諱，態度良好，惟其已有
    施用毒品之前案紀錄，又再非法施用足以導致精神障礙及生命危險之第二級毒品
    安非他命，及其犯罪之動機、目的等一切情狀，量處如主文所示之刑，並諭知易
    科罰金之折算標準。
據上論斷，應依刑事訴訟法第二百九十九條第一項前段，毒品危害防制條例第十條第
二項，刑法第十一條前段、第五十六條、第四十一條第一項前段，罰金罰鍰提高標準
條例第二條，判決如主文。
本案經檢察官葉容芳到庭執行職務。
中      華      民      國      九十一      年    一    月    二十八    日
                                      臺灣屏東地方法院刑事第一庭
                                          法  官  潘正屏
                                                  楊中琪
                                                  林世民
右正本證明與原本無異。
對於本判決如有不服應於收受送達後十日內向本院提出上訴書狀上訴於台灣高等法院
高雄分院。
                                         書記官  薛慧茹
中      華      民      國      九十一      年    一    月    二十八    日
附錄論罪科刑法條：
毒品危害防制條例第十條第二項：
施用第二級毒品者，處三年以下有期徒刑。
